【裁判字號】    98,家聲,121
【裁判日期】    981009
【裁判案由】    聲請裁定遺產管理人報酬
【裁判全文】
臺灣屏東地方法院民事裁定             98年度家聲字第121號
聲  請  人  蔡錫欽律師
上列聲請人聲請核定遺產管理人報酬事件，本院裁定如下：
    主  文
聲請人任被繼承人甲○○遺產管理人之報酬定為新台幣伍萬捌仟
肆佰玖拾元。
程序費用新台幣壹仟元由被繼承人甲○○之遺產負擔。
    理  由
一、聲請意旨略以：聲請人前經本院以98年度財管字第25號民事
    裁定選任為被繼承人甲○○之遺產管理人確定，聲請人業已
    遵行職務，聲請本院以98年度家催字第126 號裁定對被繼承
    人甲○○之繼承人、債權人及受遺贈人為公示催告程序，並
    已刊登新聞紙，編製遺產清冊完畢。查被繼承人甲○○遺有
    坐落高雄市○○區○○段593 、593 之3 、593 之4 、422
    、449 、472 、593 之1 、627 地號及屏東縣枋寮鄉○○段
    北勢寮小段211 之7 、215 地號及枋寮鄉○○段581 、582
    、614 、621 、628 地號及枋寮鄉○○段1030、1059地號之
    土地17筆，遺產總值為新台幣（下同）5,849,000 元。茲聲
    請人擔任被繼承人甲○○之遺產管理人，因該被繼承人並無
    親屬會議可資酌定報酬數額，聲請人為參與分配受償，爰依
    民法第1183條及財政部訂頒「代管無人承認繼承遺產作業要
    點」第14點第3 項規定，聲請本院核定遺產管理人之報酬金
    等語，並提出本院98年度家催字第126 號登報資料影本、土
    地及建物登記謄本、財政部臺灣省南區國稅局屏東縣分局遺
    產稅課稅資料參考清單、被繼承人甲○○遺產清冊等件為證
    。
二、按遺產管理人，得請求報酬，其數額由親屬會議按其勞力及
    其與被繼承人之關係酌定之，民法第1183條定有明文。又管
    理報酬，應依民法第1183條規定，聲請法院酌定，其請求標
    準，不得低於孳息收入部分十分之三及遺產現值百分之一，
    財政部訂頒之「代管無人承認繼承遺產作業要點」第14點第
    3 項復有明定。
三、經查，聲請人主張其為被繼承人董永昌之遺產管理人，已遵
    行職務，而於本件管理遺產期間，為被繼承人代墊登報及本
    件聲請程序等費用，業據提出上揭文件為證，堪信為真實。
    另本案並無親屬會議可資酌定報酬數額，茲審酌被繼承人甲
    ○○遺產之多寡、處理所需時間之久暫、耗費人力之程度，
    並參考財政部訂頒之「代管無人承認繼承遺產作業要點」第
    14點第3 項之規定，認聲請人擔任被繼承人甲○○遺產管理
    人之報酬金額，以58,490元為適當。
四、依非訟事件法第157 條、第24條第1 項 ，裁定如主文。
中    華    民    國    98    年    10    月    9    日
                        家事庭法  官  廖文忠
以上為正本，係照原本作成。
如不服本裁定應於送達後10日內向本院提出抗告狀，並繳納抗告
費新臺幣1,000元。
中    華    民    國    98    年    10    月    9    日
                              書記官  陳清陽


司法院資訊處製作；財團法人民間司法改革基金會備份。
